【裁判字號】    98,訴,795
【裁判日期】    980915
【裁判案由】    違反毒品危害防制條例
【裁判全文】
臺灣屏東地方法院刑事判決               98年度訴字第795號
公  訴  人  臺灣屏東地方法院檢察署檢察官
被      告  甲○○
                    現在臺灣屏東監獄竹田分監執行中
上列被告因違反毒品危害防制條例案件，經檢察官提起公訴（98
年度毒偵字第605 號、98年度毒偵字第739 號、98年度毒偵字第
814 號），被告就被訴事實為有罪之陳述，本院裁定行簡式審判
程序，判決如下：
    主  文
甲○○施用第一級毒品，累犯，處有期徒刑拾月。又施用第一級
毒品，累犯，處有期徒刑拾月。又施用第一級毒品，累犯，處有
期徒刑拾月。應執行有期徒刑貳年。
    事  實
一、甲○○前曾於民國94年間因施用毒品案件，經本院以94年度
    毒聲字第450 號裁定送觀察、勒戒後，認無繼續施用毒品傾
    向，於94年8 月23日觀察、勒戒執行完畢釋放，由臺灣屏東
    地方法院檢察署檢察官以94年度毒偵字第1928號不起訴處分
    確定。另其於95年間因違反毒品危害防制條例案件，經臺灣
    高雄地方法院以95年度訴字第3232號判決判處有期徒刑1 年
    2 月確定，經減刑後於96年9 月11日執行完畢。詎甲○○猶
    不知悛悔，於觀察、勒戒執行完畢釋放後5 年內，復基於施
    用第一級毒品海洛因之犯意，先後於：(1)98年2 月20日8 時
    許，在位於屏東縣屏東市○○路410 巷36號之住處，以將第
    一級毒品海洛因加水再以注射針筒注入體內之方式，施用第
    一級毒品海洛因1 次，於98年2 月21日12時10分許，為警在
    屏東市○○路盤查，因警知其有毒品之前科紀錄向其詢問，
    甲○○乃坦承施用毒品並同意採尿送驗而查獲。(2)98年3 月
    28日18時許，在上開住處，以將第一級毒品海洛因加水再以
    注射針筒注入體內之方式，施用第一級毒品海洛因1 次，於
    98年3 月29日凌晨，因其同居友人涉犯毒品案件為警帶同回
    住處搜索時在場，經警向其詢問，甲○○乃坦承施用毒品並
    同意採尿送驗而查獲。(3)98年4 月16日9 時30分許，在上開
    住處，以將第一級毒品海洛因加水再以注射針筒注入體內之
    方式，施用第一級毒品海洛因1 次，於98年4 月16日，因其
    與同居友人涉犯毒品案件為警調查，經警向其詢問，甲○○
    乃坦承施用毒品並同意採尿送驗而查獲。
二、案經屏東縣政府警察局屏東分局、內埔分局、高雄市政府警
    察局苓雅分局分別報請臺灣屏東地方法院檢察署檢察官偵查
    起訴。
    理  由
一、本件被告甲○○所犯係死刑、無期徒刑、最輕本刑為3 年以
    上有期徒刑以外之罪，其於準備程序中就被訴事實為有罪之
    陳述，經法官告知簡式審判程序之旨，並聽取當事人之意見
    後，本院認為適宜由受命法官獨任進行簡式審判程序。
二、上揭事實，業據被告甲○○於警詢時、偵查中及本院審理時
    坦承不諱，且被告為警於98年2 月21日、同年3 月29日所採
    集之尿液檢體，均經送請臺灣檢驗科技股份有限公司以酵素
    免疫分析法及氣相層析質譜儀法檢驗，結果均呈嗎啡陽性反
    應，有該公司濫用藥物尿液檢驗報告2 紙在卷足憑（見屏警
    分偵字第0980007925號卷第7 頁、內警刑字第0980005565號
    卷第7 頁），又被告為警於98年4 月16日所採集之尿液檢體
    ，經送請高雄市立凱旋醫院以酵素免疫法及氣相層析質譜法
    檢驗，結果呈嗎啡陽性反應，有該院濫用藥物尿液檢驗報告
    1 紙在卷足憑（見高市警苓分偵字第0980012896號卷第20頁
    ），堪信被告上開自白確與事實相符。再被告先前如事實欄
    所載，其於94年間因施用毒品案件，經本院以94年度毒聲字
    第450 號裁定送觀察、勒戒後，認無繼續施用毒品傾向，於
    94年8 月23日觀察、勒戒執行完畢釋放，由臺灣屏東地方法
    院檢察署檢察官以94年度毒偵字第1928號不起訴處分確定等
    情，有臺灣高等法院被告前案紀錄表在卷足憑，本件事證已
    臻明確，被告於觀察、勒戒執行完畢釋放後5 年內，再犯本
    件施用第一級毒品海洛因之犯行洵堪認定。
三、查海洛因為毒品危害防制條例第2 條第2 項第1 款明定之第
    一級毒品，不得持有及施用，核被告甲○○所為，係犯毒品
    危害防制條例第10條第1 項之施用第一級毒品罪。其施用前
    持有第一級毒品海洛因之低度行為，應為其施用第一級毒品
    海洛因之高度行為所吸收，不另論罪。被告所犯施用第一級
    毒品罪3 罪間，犯意個別、行為互殊，應予分論併罰。被告
    曾於95年間因違反毒品危害防制條例案件，經臺灣高雄地方
    法院以95年度訴字第3232號判決判處有期徒刑1 年2 月確定
    ，經減刑後於96年9 月11日執行完畢等情，有臺灣高等法院
    被告前案紀錄表1 份在卷可稽，其於受徒刑之執行完畢，5
    年以內故意再犯本件有期徒刑以上之罪，為累犯，所犯3 罪
    均應依刑法第47條第1 項之規定加重其刑。爰審酌被告前經
    觀察、勒戒後，仍未戒斷其施用毒品之惡習，並參酌其素行
    狀況、犯罪之動機、目的、手段、所生戕害其身心情形及犯
    罪後坦承犯行，態度尚非惡劣等一切情狀，量處如主文所示
    之刑，並定其應執行之刑，以資懲儆。
據上論斷，應依刑事訴訟法第299 條第1 項前段、第273 條之1
第1 項，毒品危害防制條例第10條第1 項，刑法第11條前段、第
47條第1 項、第51條第5 款，判決如主文。
本案經檢察官廖華君到庭執行職務。
中    華    民    國    98    年    9     月    15    日
                  刑事第五庭    法  官  林家聖
以上正本證明與原本無異。
如不服本判決應於收受判決後10日內向本院提出上訴書狀，並應
敘述具體理由；其未敘述上訴理由者，應於上訴期間屆滿後20日
內向本院補提理由書（均須按他造當事人之人數附繕本）「切勿
逕送上級法院」。
中    華    民    國    98    年    9     月    15    日
                                書記官  陳蓉柔
附錄本判決論罪科刑法條全文：
毒品危害防制條例第10條第1項
施用第一級毒品者，處六月以上五年以下有期徒刑。


司法院資訊處製作；財團法人民間司法改革基金會備份。
